【裁判字號】    95,上訴,707
【裁判日期】    950613
【裁判案由】    偽造有價證券等
【裁判全文】
臺灣高等法院刑事判決                 95年度上訴字第707號
上  訴  人
即  被  告  辛○○
指定辯護人  本院公設辯護人甲○○
上列上訴人因偽造有價證券等案件，不服臺灣臺北地方法院94年
度訴緝字第254號，中華民國34年12月30日第一審判決（起訴案
號：臺灣臺北地方法院檢察署94年度偵字第1718號）及移送併案
辦理（94年度偵字第8563號、第20326號），提起上訴，本院判
決如下：
    主  文
原判決撤銷。
辛○○共同連續行使偽造之信用卡，處有期徒刑玖月；扣案附表
一所示之偽造信用卡貳枚、附表2編號2至9所示之刷卡簽單捌紙
、統一發票陸紙及附表2編號2至9所示刷卡簽單商店存根聯上偽
造之「林漢信」署押計捌枚均沒收。
    事  實
一、辛○○前曾犯竊盜、傷害及偽造有價證券等案件，並因行使
    偽造信用卡案件，甫於93年7月30日經臺灣板橋地方法院，
    以93年度簡字第3053號判處有期徒刑6月，同年8月31日確定
    ，94年1月13日易科罰金執行完畢（於本案尚不構累犯）。
    詎辛○○仍不知悛悔，意圖供行使之用，明知綽號「阿明」
    之成年男子（真實姓名、年籍不詳）所持有附表一所示偽造
    之信用卡（該信用卡背面偽造之「ＡＬＯＹ」、「林漢信」
    名義署押製作成表示「ＡＬＯＹ」、「林漢信」之人該張信
    用卡合法持卡人文義，仍屬偽造之私文書），均為他人意圖
    供行使之用而偽造之信用卡，辛○○為意圖供行使之用，先
    後於93年11月初某日，在臺北市○○街附近，及於94年1月6
    日上午9時30分許，在臺北市○○○路、龍安街口附近交付
    同附表編號2所示偽造持卡人「林漢信」名義之信用卡各一
    張，收受綽號「阿明」之成年男子交付如附表1所示偽造之
    信用卡後，竟仍與綽號「阿明」之成年男子，共同基於冒用
    持卡人名義，行使該偽造信用卡向不知情之商家購買商品之
    概括犯意聯絡，約定由「阿明」提供偽造之信用卡，交辛○
    ○持以向特約商店購買商品，並冒用持卡人名義簽認，而偽
    造簽單後交予商店人員行使之，所購得之物品則交由「阿明
    」處理，辛○○可分得按所購商品售價一成計算之金額。嗣
    辛○○先於附表2編號1所示之時、地持附表1編號1之偽造信
    用卡前往該商家，誆稱購物而提出行使前開偽造信用卡，欲
    詐購附表2編購1所示之商品，於尚未在該商家之信用卡簽帳
    單上偽造簽署「ＡＬＯＹ」姓名前，即時為該店店長壬○○
    查覺信用卡有異，遂透過聯合信用卡中心查詢確認得知為偽
    造之信用卡，因而當場報警查獲，辛○○始未詐購得該商品
    ，然已足生損害於該商家、真正之「ＡＬＯＹ」及發卡銀行
    對於信用卡管理之正確性。嗣為警扣得如附表1編號1所示之
    偽造信用卡1張，辛○○為臺灣臺北地方法院檢察署檢察官
    飭回後，仍與綽號「阿明」之成年男子共同承前之概括犯意
    ，再由辛○○持附表1編號2偽造持卡人「林漢信」名義之信
    用卡1張，先後於附表2編號2至9所示之時、地至各商家，以
    以刷卡方式購買商品，行使而交付該偽造之信用卡予各商家
    店員，並在附表2編號2至9所示各該商家人員所交付之2聯式
    簽帳單之特約商店存根聯上，偽簽「林漢信」之署押1枚（
    附表2編號2至8所示之信用卡簽帳單僅商店存根聯有「林漢
    信」之署押，另同附表2編號9之信用卡簽帳單為一式二聯，
    複寫方式，商店存根聯及顧客存根聯均有「林漢信」之署押
    ），而偽造「林漢信」名義消費之簽帳單私文書，進而將簽
    帳單持交予各商家人員以為行使，使該店店員陷於錯誤，以
    為是合法持卡人所為之刷卡，而接受其以刷卡之方式支付購
    買商品之價款，均足以生損害於真正之「林漢信」、附表2
    編號2至9所示各該商家及發卡銀行對於信用卡管理之正確性
    。嗣於94 年1月6日下午7時許，辛○○駕駛載有上開附表2
    編號2至9所示購得物品之車牌號碼ＢＰ─9842號自用小客車
    ，行經臺北縣汐止市○道○號○路十六公里北向處時，因違
    規行駛於外側路肩，而經警攔檢後查獲當日前情，並扣得辛
    ○○持有之附表1編號2所示之偽造信用卡1枚及附表2所示之
    簽帳單客戶存根聯、統一發票（商店存根聯為各商家人員於
    警詢時提出，附表2編號2之商家則未提出商店存根聯1紙）
    。
二、案經國道公路警察局第一警察隊移請臺灣臺北地方法院檢察
    署檢察官偵查起訴；暨併案審理。
    理  由
一、按被告以外之人於審判外之言詞或書面陳述，除法律有規定
    者外，不得作為證據。又被告以外之人於審判外之陳述，經
    當事人於審判程序同意作為證據，法院審酌該言詞陳述或書
    面陳述作成時之情況，認為適當者，亦得為證據。當事人、
    代理人或辯護人於法院調查證據時，知有第159 條第1 項不
    得為證據之情形，而未於言詞辯論終結前聲明異議者，視為
    有前項之同意，刑事訴訟法第159 條第1 項及第159 條之5
    分別定有明文。查被告及其辯護人對於附表2編號1至9所示
    各商家(1)燦坤實業股份有限公司南京分公司（以下稱燦坤南
    京分公司）店長壬○○(2)屈臣氏百佳股份有限公司（以下稱
    屈臣氏）民權分公司門市人員丙○○。(3)新東陽股份有限公
    司（以下稱新東陽）正義門市人員乙○○。(4)豐澤電器股份
    有限公司（以以稱豐澤電器）忠孝門市人員劉樹坤。(5)達爾
    文電訊有限公司（以下稱達爾文電訊）門市人員庚○○。(6)
    新威能汽車百貨行店長陳連義。(7)皮蒙特國際有限公司門市
    副理戊○○。(8)新東陽民生門市部副店長丁○○。(9)利佳皮
    件行門市人員己○○等人於警詢中之陳述，被告未到庭陳述
    ，其辯護人在本院審理程序中，就證據能力一節均表示無意
    見，且未於本案言語辯論終結前聲明異議，本院審酌上開被
    害人於警詢時之陳述係彼等於各自親身經歷之事實所為者，
    依渠等陳述作成時之情況，並不無適當之情形，自均得為證
    據，合先敘明。
二、右事實，業據被告辛○○於警詢、偵查及原審中自白屬實，
    核與附表2編號1至9所示(1)燦坤南京分公司店長壬○○(2)屈
    臣氏民權分公司門市人員丙○○。(3)新東陽正義門市人員乙
    ○○。(4)豐澤電器忠孝門市人員劉樹坤。(5)達爾文電訊門市
    人員庚○○。(6)新威能汽車百貨行店長陳連義。(7)皮蒙特國
    際有限公司門市副理戊○○。(8)新東陽民生門市部副店長丁
    ○○。(9)利佳皮件行門市人員己○○等人於警詢時指述情節
    相符，並有附表2編號1至9所示之贓物認領保管收據、統一
    發票、出貨單、扣案如附表編號1、2所示之信用卡2枚及財
    團法人聯合信用卡處理中心94年1月6日偽卡辨認回函、94年
    9月8日函各1件、附表2編號2至9所示之簽帳單等在卷可資佐
    證，足見被告辛○○之自白與事實相符，其事證明，犯行堪
    以認定。
三、按附表1編號1、2偽造之信用卡卡背面偽造之「ＡＬＯＹ」
    、「林漢信」署押，足以為表示其與發卡公司立契守約及於
    使用時供特約商店核對身分等用意之證明，自為刑法第220
    條第1項、第210條之偽造之準私文書罪。又「簽帳單」係持
    卡人所簽署，用以證明所消費之金額，並同意依照信用卡使
    用規定，一經使用或訂購物品，均應按所示之全部金額，付
    款予發卡銀行之文書，屬於持卡人所製作之私文書（91年度
    臺上字第4531號判決意旨參照）。核被告辛○○意圖行使之
    用而自綽號「阿明」之成年男子收受附表1編號1偽造「ＡＬ
    ＯＹ」名義之信用卡後，持交行使該偽造信用卡在附表2編
    號1之商家刷卡購物，於刷卡後尚未在簽帳單上簽名，即為
    商家人員發現，此部分所為核係犯刑法第201條之1第2項後
    段「意圖供行使之用而收受偽造之信用卡」罪、第216條、
    第220條第1項、第210條之偽造準私文書罪，被告辛○○又
    意圖行使之用而自綽號「阿明」之成年男子收受附表1編號2
    偽造「林漢信」名義之信用卡後，持交行使該偽造信用卡在
    附表2編號2至9之商家刷卡購物，於刷卡後並在簽帳單上偽
    造「林漢信」之簽名後行使持交該簽帳單予不知情商家店員
    ，此部分所為亦係犯刑法第201條之1第2項後段「意圖供行
    使之用而收受偽造之信用卡」罪、第216條、第220條第1項
    、第210條之偽造準私文書罪、第210條行使偽造私書罪，被
    告辛○○收受附表1編號1、2偽造之信用卡行為應為後之行
    使行為所吸收，其偽造署押行為，應為其後之偽造文書行為
    所吸收，不另論罪，另其持附表1編號1、2之偽造信用卡（
    含該卡背面偽簽「ＡＬＯＹ」、「林漢信」署名）刷卡購物
    ，係一行使行為觸犯刑法第201條之1第2項前段之行使偽造
    信用卡罪及第216條、第220條第1項、第210條之行使偽造私
    文書罪，應依刑法第55條規定從一重之刑法第201條之1第2
    項前段之行使偽造信用卡罪處斷，其意圖供行使之用而收受
    附表1編號1、2偽造信用卡亦應為後之行使偽造信用卡行為
    所吸收，均僅論以上開行使罪，其於附表2編號2至9之商家
    刷卡後之簽帳單上偽簽「林漢信」姓名，將該簽帳單交給不
    知情之店員，據以取得所購之物，依上開吸收關係之法理，
    亦僅論以刑法第216條、第210條之行使偽造私文書罪論，其
    。其先後行使偽造私文書、行使偽造信用卡行為，均係時間
    緊接，犯意概括，罪名相同，應依連續犯規定，各以一罪論
    ，被告辛○○就上開犯行，與綽號「阿明」之成年男子間，
    互有犯意聯絡與行為分擔，應成立共同正犯。又行使偽造信
    用卡之行為，因含有詐欺之罪責，不另論以詐欺罪，起訴書
    認被告該部分犯行另涉詐欺取財罪，容有未合，該部分法條
    應屬贅載。被告辛○○意圖供行使之用自綽號「阿明」之成
    年男子收受附表1編號1、2之偽造信用卡及附附表2編號1之
    犯行，雖未據起訴，然此部分與起訴部分，有吸收及連續犯
    之裁判上一罪關係，是為起訴效力所及，本院自得併予審理
    ，併此敘明。被告辛○○所犯上開連續行使偽造信用卡及連
    續行使偽造文書二罪間，具有牽連犯之裁判上一罪關係，應
    從一重之連續行使偽造信用卡罪處斷。
四、原審以被告辛○○罪證明確，予以論罪科刑，固非無見，惟
    ：(一)被告辛○○何時自綽號「阿明」之成年男子收受附表1
    編號1、2示之偽造信用卡，事關被告辛○○有無成立連續犯
    行，自應詳實認定載明，原審漏未詳為認定敘明。(二)被告辛
    ○○意圖供行使之用，先後自綽號「阿明」之成年男子收受
    附表1編號1、2之偽造信用卡犯行，與其行使行使偽造信用
    卡之犯行部分，有裁判上一罪關係，雖未起訴，法院仍併予
    審理，原審就被告辛○○意圖供行使之用收服偽造信用卡犯
    行部分，亦漏未論擬。(三)附表1編號1、2偽造之信用卡卡背
    面偽造之「ＡＬＯＹ」、「林漢信」署押，足以為表示其與
    發卡公司立契守約及於使用時供特約商店核對身分等用意之
    證明，自為刑法第220 條第1項、第210條之偽造之準私文書
    罪。被告辛○○行使偽造信用卡時，同時亦有行使該偽造之
    準私文書，而與其所犯之行使偽造信用卡犯行部分，有想像
    競合之裁判上一罪關係，原審亦漏未論罪。(四)就併案之（臺
    灣士林地方法院檢察署94年度偵字第第8563號）被告辛○○
    於94年7月26日下午3時56分，至臺北市○○區○○街80巷1
    號1樓「統一超商」東新街店內，趁該店人員未注意時，將
    偽造之「黑牌約翰走路」0.2公升裝條碼，換貼於店內0.7公
    升裝之同持以結帳而行使之，使結帳人員誤信條碼標示，將
    每瓶單價新臺幣（以下同）796元之酒類，以249元結帳，辛
    ○○因而以996元之價格詐得價值3160元之「黑牌約翰走路
    」0.7公升裝洋酒四瓶；與起訴部分並無連續犯之裁判上一
    罪關係，未經起訴，法院不得併予審判（詳如後述），原審
    予以併案審理。(五)附表2編號2至9之信用卡簽帳單之商店存
    根聯，係被告刷卡簽帳後交付予各商家持有向發銀行請領款
    項之用，已為各該商家所有，並非被告所有，自不得依刑法
    第38條第1項第2款規定予以宣告沒收，原審竟予以宣告沒收
    。被告辛○○上訴未敘明理由，雖其上訴應認為無理由，應
    予駁回，然原判決有上述之違誤，自屬無可維，應由本院予
    以撤銷改判，爰審酌被告素行欠佳，並多次行使偽造信用卡
    ，影響交易安全甚鉅，惟其犯後業已供承犯行，態度尚稱良
    好等一切情狀，量處如主文第2項所示之刑。
五、扣案如附表1編號1、2之偽造信用卡用卡，依刑法第205條規
    定應予沒收之；附表2編號2至9所示之持卡人存根8紙、統一
    發票六紙，依序分別為被告所有，為其供明在卷，係犯罪所
    得之物，均依刑法第38條第1項第2款規定沒收（附表2編號4
    之統一發票上及同附表編號9上偽造之「林漢信」簽名，不
    另為諭知沒收），另附表2編號2至9之信用卡簽帳單之商店
    存根聯，係被告刷卡簽帳後交付予各商家持有向發銀行請領
    款項之用，已為各該商家所有，並非被告所有，自不得予以
    宣告沒收，本件扣案附表2編號2至9所示之簽帳單商店存根
    聯上偽造之「林漢信」署押1枚（附表2編號2所示之商家並
    未提出存根聯，然並無證據證明該存根聯及其上之「林漢信
    」署已滅失），則仍應依刑法219條規定予以宣告沒收。
六、併案意旨略以：(一)（臺灣士林地方法院檢察署94年度偵字第
    第8563號）被告辛○○於94年7月26日下午3時56分，至臺北
    市○○區○○街80巷1號1樓「統一超商」東新街店內，趁該
    店人員未注意時，將偽造之「黑牌約翰走路」0.2 公升裝條
    碼，換貼於店內0.7公升裝之同持以結帳而行使之，使結帳
    人員誤信條碼標示，將每瓶單價新臺幣（以下同）796元之
    酒類，以249元結帳，辛○○因而以996元之價格詐得價值
    3160元之「黑牌約翰走路」0.7公升裝洋酒四瓶；嗣於同年
    月28日下午4時53分許，辛○○再以同一方式，欲黏貼偽造
    之條碼時，經店員發現後，報警查獲，並扣得其所有之偽造
    條碼共47張。(二)（臺灣臺北地方法院95年度偵字第2364號）
    被告辛○○與真實姓名年籍不詳綽號小傑之成年男子共同基
    於意圖為自己不法之所有、行使偽造私文書之犯意，於95年
    1月16日下午5時許，在台北市○○區○○路45號地下室1樓
    家樂福商場日，與綽號小傑成年男子所交付編號0000000000
    000之偽造商品條碼8張、分別覆蓋黏貼於其選購之幫寶適嬰
    兒紙尿褲8包之商品條碼上，再交付收銀員結帳而行使之，
    使該商場收銀員陷於錯誤，誤以為上開森品之商品條碼為真
    實，而已每包紙尿褲189元、8包總價為1512元之低價結算，
    並交付實際總價應為5192元之上開商品，嗣經該商場安全助
    理萬鴻燻發覺上開商品條碼顏色有異，立即報警處理。詎辛
    ○○見犯行敗露，為規避刑責，竟於警察到達現場時，冒用
    翁振文之身分證供員警查驗身分以行使，足生損害於翁振文
    及司法機關偵辦刑事案件之正確性，嗣經警察徵得辛○○之
    同意實施搜索，再辛○○鞋底內部發現其藏匿之本人國民身
    分證及健康保險ＩＣ卡。因認被告辛○○涉有刑法第216 條
    、第210條之行使偽造私文書及同法第339條第1項之詐欺取
    財罪，與其被訴上開罪名有連續犯一罪關係，應併審案審理
    云云，惟被告辛○○此部分之犯罪手法，與起訴之附表2編
    號2至9之犯罪手法迴異，並無雷同之處，二者之犯罪型態不
    相同，自難認為主觀上有基於概括之犯意而為，且併案部分
    之犯罪時間與起訴附表2編號9犯罪時間，分別相距半年、1
    年之久，犯罪時間亦無緊接之情況，亦論以連續行為，是此
    部分併案犯行，與起訴之犯行，並無連續犯之裁判上一罪關
    係，本院自不得併予審理，應退回併案機關另行處理，
七、被告辛○○經合法通知無正當理由不到庭，爰不待其陳述逕
    行判決。
據上論斷，應依刑事訴訟法第369條第1項前段、第364條、371條
、第299條第1項前段，刑法第28條、第56條、第201條之1第2項
、第216條、第210條、第220條第1項、第55條、第205條、第219
條、第38條第1項第2款，罰金罰鍰提高標準條例第1條前段，判
決如主文。
本案經檢察官羅榮乾到庭執行職務。
中    華    民    國    95    年    6     月    13    日
                  刑事第十九庭  審判長法  官  宋  祺
                                      法  官  陳憲裕
                                      法  官  蔡明宏
以上正本證明與原本無異。
如不服本判決，應於收受送達後十日內向本院提出上訴書狀，其
未敘述上訴之理由者並得於提起上訴後十日內向本院補提理由書
（均須按他造當事人之人數附繕本）。
                                      書記官  陳建邦
中    華    民    國    95    年    6     月    13    日
附錄：本案論罪科刑法條全文
刑法第201條之1
意圖供行使之用，而偽造、變造信用卡、金融卡、儲值卡或其他
相類作為簽帳、提款、轉帳或支付工具之電磁紀錄物者，處1 年
以上7 年以下有期徒刑，得併科3萬元以下罰金。
行使前項偽造、變造之信用卡、金融卡、儲值卡或其他相類作為
簽帳、提款、轉帳或支付工具之電磁紀錄物，或意圖供行使之用
，而收受或交付於人者，處5年以下有期徒刑，得併科3萬元以下
罰金。
刑法第210條
偽造、變造私文書，足以生損害於公眾或他人者，處 5 年以下有
期徒刑。
刑法第220條
在紙上或物品上之文字、符號、圖畫、照像，依習慣或特約，足
以為表示其用意之證明者，關於本章及本章以外各罪，以文書論
。
錄音、錄影或電磁紀錄，藉機器或電腦之處理所顯示之聲音、影
像或符號，足以為表示其用意之證明者，亦同。
稱電磁紀錄，指以電子、磁性或其他無法以人之知覺直接認識之
方式所製成之紀錄，而供電腦處理之用者。
附表一（偽造信用卡）：
┌──┬──────────┬──────┬───────┬─────┐
│編號│       卡      號   │  卡人姓名  │發卡銀行．卡別│ 有效日期 │
├──┼──────────┼──────┼───────┼─────┤
│ 一 │0000 0000 0000 0000 │CHEN YI AN  │CITI BANK．   │05/02至   │
│    │                    │（ALOY）    │MASTER CARD   │05/07     │
├──┼──────────┼──────┼───────┼─────┤
│ 二 │0000 0000 0000 0000 │LIN HAO SHIN│HSBC．VISA    │08/01至   │
│    │                    │（林漢信）  │              │08/06     │
└──┴──────────┴──────┴───────┴─────┘
   附表2~d0
   ┌──┬────┬──────────┬───────────┬──────┐
   │編號│犯罪時間│     犯罪地點       │      詐得物品        │備        註│
   ├──┼────┼──────────┼───────────┼──────┤
   │ 一 │93.11.25│（燦坤實業股份有限公│遠傳易付卡三百元儲值卡│            │
   │    │17:27   │司南京分公司三Ｃ電子│3張、天堂三六九包月典 │            │
   │    │        │賣場）臺北市中山區南│藏卡10張、GASH三百點點│            │
   │    │        │京東路3段9號        │數卡10張              │            │
   │    │        │                    │                      │            │
   ├──┼────┼──────────┼───────────┼──────┤
   │ 二 │94.1.6  │（屈臣氏民權分公司）│白蘭氏冰糖燕窩禮盒、諾│簽帳單上署押│
   │    │14：45  │臺北市松山區○○○路│得膠囊2 盒、鼻貼、棉花│94偵1718卷  │
   │    │        │4段61號1樓          │棒                    │P57(持卡人存│
   │    │        │                    │                      │根)無       │
   ├──┼────┼──────────┼───────────┼──────┤
   │ 三 │94.1.6  │（新東陽股份有限公司│HEMESSY.XO、剝皮辣椒、│簽帳單上署押│
   │    │15：13  │正義店）臺北市大安區│「峰」香菸            │94偵1718卷  │
   │    │        │忠孝東路3段228號    │                      │P44(商店提供│
   │    │        │                    │                      │之存根)有； │
   │    │        │                    │                      │P58(持卡人存│
   │    │        │                    │                      │根)無,統一發│
   │    │        │                    │                      │票1張       │
   ├──┼────┼──────────┼───────────┼──────┤
   │ 四 │94.1.6  │（豐澤電器忠孝店）臺│MOTOROLA A780 手機    │簽帳單上署押│
   │    │15：49  │北市大安區○○○路12│                      │94偵1718卷  │
   │    │        │8號                 │                      │P46(商店提供│
   │    │        │                    │                      │之存根)有； │
   │    │        │                    │                      │P59(持卡人存│
   │    │        │                    │                      │根)無,統一發│
   │    │        │                    │                      │票1張(含偽造│
   │    │        │                    │                      │「林漢信」之│
   │    │        │                    │                      │署押1枚)    │
   ├──┼────┼──────────┼───────────┼──────┤
   │ 五 │94.1.6  │（達爾文電訊公司）臺│遠傳IF儲值卡五張、充電│簽帳單上署押│
   │    │16：12  │北市○○區○○路2段2│器                    │94偵1718卷  │
   │    │        │75號1樓             │                      │P48(商店提供│
   │    │        │                    │                      │之存根)有； │
   │    │        │                    │                      │P60(持卡人存│
   │    │        │                    │                      │根)無       │
   ├──┼────┼──────────┼───────────┼──────┤
   │ 六 │94.1.6  │（威能汽車百貨行）臺│捍衛者F-117雷達測速器 │簽帳單上署押│
   │    │16：57  │北市中正區○○○路1 │                      │94偵1718卷  │
   │    │        │段83號              │                      │P50(商店提供│
   │    │        │                    │                      │之存根)有； │
   │    │        │                    │                      │P61(持卡人存│
   │    │        │                    │                      │根)無       │
   ├──┼────┼──────────┼───────────┼──────┤
   │ 七 │94.1.6  │（皮蒙特國際有限公司│軒尼詩XO禮盒2 盒、御鹿│簽帳單上署押│
   │    │17：15  │）臺北市中山區民生東│XO 白 蘭地禮盒、馬斯陳│94偵1718卷  │
   │    │        │路2段152號          │年威士忌禮盒六盒、J/W │P52(商店提供│
   │    │        │                    │綠牌四瓶、麥卡倫18y 威│之存根)有； │
   │    │        │                    │士忌3 盒、皇家禮炮手提│P62(持卡人存│
   │    │        │                    │袋                    │根)無,統一發│
   │    │        │                    │                      │票2張       │
   ├──┼────┼──────────┼───────────┼──────┤
   │ 八 │94.1.6  │（新東陽股份有限公司│正選高麗蔘、剝皮辣椒2 │簽帳單上署押│
   │    │18：03  │民生店）臺北市松山區│罐、白蘭氏冰糖燕窩禮盒│94偵1718卷  │
   │    │        │民生東路5段144巷2號1│                      │P56(商店提供│
   │    │        │樓                  │                      │之存根)有； │
   │    │        │                    │                      │P64(持卡人存│
   │    │        │                    │                      │根)無,統一發│
   │    │        │                    │                      │票2張       │
   ├──┼────┼──────────┼───────────┼──────┤
   │ 九 │94.1.6  │（利佳皮件行）臺北市│皮鞋2雙               │簽帳單上署押│
   │    │18：04  │民生東路5段146號1樓 │                      │94偵1718卷  │
   │    │        │                    │                      │P54(商店提供│
   │    │        │                    │                      │之存根)有； │
   │    │        │                    │                      │P63(持卡人存│
   │    │        │                    │                      │根)有       │
   └──┴────┴──────────┴───────────┴──────┘


司法院資訊處製作；財團法人民間司法改革基金會備份。
